# 融资租赁期开始日，用考虑设备是否到货吗？

提问人：sdkdwcx 时间：2016-04-14 11:00:09
融资租赁租赁期开始日，用考虑设备是否到货吗？还是直接按照合同规定的开始日就可以呢？ 请教各位，融资租赁的设备只到货一半，但是企业租金是按照全额的每期支付租金了，是否合理？查准侧说：租赁期开始日，是指承租人有权行使其使用租赁资产权利的日期，表明租赁行为的开始。这个承租人有权行使其使用租赁资产的权利，个人觉得应该是设备到了，才能行使权利吧？

回答人：chenyiwei
首先要区分普通融资租赁和售后回租构成的融资租赁。售后回租构成的融资租赁就没有这个问题，资金到位就意味着借款的借入。
普通融资租赁中，应以承租人开始享有或承担租赁资产（含尚处于在建工程状态下的租赁资产，下同）所有权上主要风险和报酬的日期，即满足资产初始确认条件的日期。

提问人：讲故事的人 时间：2019-01-21 00:25:59
陈老师，如果承租人已经支付了还款，但租赁资产的所有权确实还没有转移给承租人，比如双方在租赁合同中明确约定，承租人于某一日期起开始付款，而在设备到达承租人建造现场时所有权才转移给承租人。那么在设备到场前，承租人付款时应该如何核算？

回答人：chenyiwei
可作为预付工程款处理，挂其他非流动资产或在建工程。

提问人：讲故事的人 时间：2019-01-21 09:10:29
谢谢陈老师。麻烦您再帮忙确认下：就是说在物权转移前，承租方并不需要按租赁准则进行会计处理、即不需要就全部应付设备款确认资产价值、仅需就已实际支付的金额确认预付账款？谢谢老师

回答人：chenyiwei
应该是在对实物的控制权转移前，不是实物转移前。